【裁判字號】    95,訴,2787
【裁判日期】    951205
【裁判案由】    清償借款
【裁判全文】
臺灣臺中地方法院民事判決  95年度訴字第2787號
原      告  台灣銀行股份有限公司
法定代理人  甲○○
訴訟代理人  戊○○
複代理人    己○○
被      告  乙○○
被      告  丙○○
被      告  丁○○○
當事人間清償借款事件，本院於95年11月21日言詞辯論終結，判
決如下：
    主    文
被告乙○○應給付原告新臺幣參佰肆拾陸萬伍仟壹佰柒拾玖元，
及其中(1)新臺幣壹佰玖拾捌萬貳佰陸拾貳元(2)新臺幣壹佰肆拾捌
萬肆仟玖佰壹拾柒元，自民國九十五年三月十七日起至清償日止
，分別按年息(1)百分之三點二二五(2)百分之三點零二四計算之利
息，並自民國九十五年四月十八日起至清償日止，其逾期在六個
月以內者，按上開利率百分之十，逾期超過六個月者，超過部分
按上開利率百分之二十計算之違約金。於原告就被告乙○○之財
產強制執行無效果時，由被告丙○○、丁○○○給付。
訴訟費用由被告乙○○負擔，於原告就被告乙○○之財產強制執
行無效果時，由被告丙○○、丁○○○負擔。
    事實及理由
一、本件原告起訴主張：被告乙○○邀同被告丙○○、丁○○○
    為保證人，於９３年１２月１７日分別向原告借款二筆(1)新
    臺幣（下同）２００萬元(2)１５０萬元，借款期間均自９３
    年１２月１７日起至１１３年１２月１７日止，撥款後前１
    年為寬限期按月繳息，第２年起分２２８期依年金法按月於
    每月１７日平均攤還本息，約定利息利率(1)按中華郵政股份
    有限公司二年期定期儲金機動利率加碼年率１％(2)按定儲利
    率指數依序加個別加碼（第１、２年加碼０．７９７％，第
    ３年起加碼１．４４７％），並約定如有任何一宗債務不依
    約清償本息時，全部債務均視為到期，逾期在６個月以內者
    ，按上開利率１０％，逾期超過６個月部分，按上開利率２
    ０％計付違約金。詎被告自９５年３月１７日起即未依約清
    償，違約時之借款利率加碼後分別為(1)３．２２５％(2)３
    ．０２４％，且原告亦曾函催被告，惟未獲置理，被告依約
    已喪失期限利益，全部債務即視同到期，爰依消費借貸及保
    證之法律關係提起本件訴訟等語。並聲明：如主文第１項所
    示。
二、被告未於言詞辯論期日到場，亦均未提出任何書狀，作何聲
    明或陳述。
參、法院之判斷：
一、原告主張之事實，業據其提出與所述相符之放款借據、郵政
    儲金利率表、定期儲金二年期機動利率歷史利率表、利率匯
    率基金類／新臺幣存（放）款牌告利率、小額貸款全部查詢
    表（以上均為影本）及被告戶籍謄本等為證。被告對於原告
    主張之前開事實，均已於相當時期受合法之通知，而於言詞
    辯論期日不到場，亦未提出準備書狀爭執，依民事訴訟法第
    ２８０條第３項準用同條第１項之規定，應視同自認，則原
    告之主張，自堪信為真實。
二、按借用人應於約定期限內，返還與借用物種類、品質、數量
    相同之物；又稱保證者，謂當事人約定，一方於他方之債務
    人不履行債務時，由其代負履行責任之契約；保證人於債權
    人未就主債務人之財產強制執行而無效果前，對於債權人得
    拒絕清償，民法第４７８條前段、第７３９條、第７４５條
    分別定有明文。本件被告乙○○向原告借款，既未依約清償
    ，借款自視為全部到期，被告丙○○、丁○○○為其保證人
    ，應於原告對被告乙○○之財產強制執行無效果時，代為履
    行清償責任。從而，原告依消費借貸及保證契約之法律關係
    ，請求被告給付如主文第１項所示之本金、利息及違約金，
    即屬有據，應予准許。
肆、訴訟費用負擔之依據：民事訴訟法第７８條、第８５條第１
    項後段。
中    華    民    國    95    年    12    月    5     日
                  民事第二庭  法  官  許冰芬
以上正本係照原本作成。
如對本判決上訴，須於判決送達後20日內向本院提出上訴狀。
中    華    民    國    95    年    12    月    5     日
                              書記官  陳其良


司法院資訊處製作；財團法人民間司法改革基金會備份。
